臺灣新竹地方法院民事裁定
109年度家調裁字第39號
聲  請  人  王淑怡  

相  對  人  王凌雅  

            王真絨  

上二人
特別代理人  張添佑  

相  對  人  彭任君  
上列當事人間請求否認子女事件，本院裁定如下：
    主      文
確認相對人王凌雅（民國000年00月0日生、身分證統一編號：Z0
00000000號）、王真絨（民國000年00月0日生、身分證統一編號
：Z000000000號）非聲請人自相對人彭任君受胎所生之婚生子女
。
聲請程序費用由聲請人負擔。
    理    由
一、按當事人就不得處分之事項，其解決事件之意思已甚接近或
    對於原因事實之有無不爭執者，得合意聲請法院為裁定，家
    事事件法第33條第1 項亦有明文。查本件否認子女之身分問
    題屬當事人不得處分之事項，而兩造於民國109年12月23日
    本院開庭時，均當庭同意依前揭規定合意聲請法院為裁定，
    程序核無不合，應予准許。
二、聲請意旨略以：聲請人與相對人彭任君於102年2月27日結婚
    ，嗣於109年2月19日離婚，而相對人王凌雅、王真絨於109
    年11月9日出生，經依法推定為前婚姻受胎所生，惟相對人
    王凌雅、王真絨非相對人彭任君之婚生子女，有親子鑑定報
    告為證，依民法第1063條第2項規定提起本訴，並聲明如主
    文所示。
三、相對人彭任君、相對人王凌雅及王真絨之特別代理人張添佑
    對於聲請人之主張及請求事項、親子鑑定報告均無意見。
四、得心證之理由
（一）按從子女出生日回溯第181 日起至第302 日止為受胎期間
      ；妻之受胎，係在婚姻關係存續中者，推定其所生子女為
      婚生子女，民法第1062條第1 項、第1063條第1 項分別定
      有明文。聲請人主張其與相對人彭任君原為夫妻，相對人
      王凌雅、王真絨係於109年11月9日出生，依法受婚生推定
      等情，業據其提出戶籍謄本為證，堪信為真實。從而，相
      對人王凌雅、王真絨受胎期間，既係在聲請人與相對人彭
      任君婚姻關係存續中，依法應推定相對人王凌雅、王真絨
      為聲請人與相對人彭任君之婚生子女。
（二）次按民法第1063條第1 項關於婚生子女的推定，如夫妻之
      一方能證明子女非為婚生子女者，得自知悉子女非為婚生
      子女之時起2 年內提起否認之訴，同條第2 項、第3 項亦
      定有明文。查相對人王凌雅、王真絨為雙胞胎，均於109
      年11月9日出生，聲請人提起本件訴訟係在109年11月18日
      ，有上開戶籍謄本及家事起訴狀收狀日期戳記在卷可佐，
      是聲請人提起本件訴訟顯未逾法定得提起否認之訴之期間
      。又聲請人主張相對人王凌雅、王真絨非其與相對人彭任
      君之婚生子女之事實，復經聲請人偕同相對人王凌雅、王
      真絨及特別代理人張添佑進行親緣鑑定，該鑑定結果認：
      不能排除張添佑與王淑怡之女A（109年11月9日上午8時2
      分生）之親子關係。親子關係指數（CPI）為213908.8010
      。親子關係概率（PP）為99.9995%。不能排除張添佑與王
      淑怡之女B（109年11月8日上午8時3分生）之親子關係。
      親子關係指數（CPI）為213908.8010。親子關係概率為99
      .9995%。有彰化基督教醫院109年12月1日親子鑑定報告兩
      份在卷可稽。準此，相對人王凌雅、王真絨既係其特別代
      理人張添佑所生，應可認相對人王凌雅、王真絨非聲請人
      與相對人彭任君之婚生子女之事實。綜上所述，相對人王
      凌雅、王真絨既非相對人彭任君之子女，聲請人復於法律
      規定期間內提起本件訴訟，揆諸前開說明，自應准許。
五、關於訴訟費用負擔方面：按敗訴人之行為，按當時之訴訟程
    度為伸張或防衛權利所必要者，因該行為所生之費用，法院
    得酌量情形命勝訴之當事人負擔其全部或一部，民事訴訟法
    第81條第2 款著有明文。本件否認子女之訴，聲請人起訴雖
    於法有據，然本件親子關係既係因婚生推定所造成，則相對
    人彭任君之應訴實受法律規定而不得不為，本院認為本件訴
    訟費用應由聲請人負擔較為公允，附此敘明。
六、據上論結，本件聲請人之聲請為有理由，依家事事件法第33
    條第1 項、第97條，非訟事件法第21條第2 項，民事訴訟法
    第81條第2 款之規定，裁定如主文。
中　　華　　民　　國　　109 　年　　12　　月　　23　　日
                  家事法庭法  官　楊蕙芬    
以上正本係照原本作成。
如對本裁定抗告須於裁定送達後10日內向本院提出抗告狀。
中　　華　　民　　國　　109 　年　　12　　月　　23　　日
                          書記官  徐佩鈴